【裁判字號】    97,訴,980
【裁判日期】    971231
【裁判案由】    違反毒品危害防制條例
【裁判全文】
臺灣嘉義地方法院刑事判決               97年度訴字第980號
公  訴  人  臺灣嘉義地方法院檢察署檢察官
被      告  甲○○
上列被告因違反毒品危害防制條例案件，經檢察官提起公訴（九
十七年度毒偵字第一五三五號、九十七年度偵字第六六四五號）
，被告於準備程序中就被訴事實為有罪之陳述，經本院合議庭裁
定由受命法官獨任進行簡式審判程序，判決如下：
    主          文
甲○○施用第一級毒品，處有期徒刑柒月；又施用第一級毒品，
處有期徒刑柒月，扣案之第一級毒品海洛因壹包（驗餘淨重零點
零陸貳貳公克）、裝有海洛因加水之注射針筒壹支及第二級毒品
甲基安非他命貳包（驗餘淨重合計壹點玖零玖陸公克）均沒收銷
燬之，上開第一級毒品海洛因外包裝袋壹個、第二級毒品甲基安
非他命外包裝袋貳個、斜削吸管貳支、玻璃吸管參支、塑膠吸管
壹支及橡皮管壹條均沒收。應執行有期徒刑壹年，扣案之第一級
毒品海洛因壹包（驗餘淨重零點零陸貳貳公克）、裝有海洛因加
水之注射針筒壹支及第二級毒品甲基安非他命貳包（驗餘淨重合
計壹點玖零玖陸公克）均沒收銷燬之，上開第一級毒品海洛因外
包裝袋壹個、第二級毒品甲基安非他命外包裝袋貳個、斜削吸管
貳支、玻璃吸管參支、塑膠吸管壹支及橡皮管壹條均沒收。
    犯罪事實及理由
一、本案犯罪事實及證據均引用檢察官起訴書（如附件）之記載
    ，犯罪事實欄關於「安非他命」之記載均應更正為「甲基安
    非他命」，另犯罪事實欄第六行「於九十七年八月十一日晚
    間十一時四十五分為警採尿時回溯九十六小時內某時」應更
    正為「九十七年八月十日晚上十一時許」、第十五行「於九
    十七年九月十八日凌晨一時四十分為警採尿時回溯九十六小
    時內某時」應更正為「於九十七年九月十七日上午十時許」
    ，證據欄並補充「被告甲○○於本院之自白、高雄醫學大學
    附設中和紀念醫院檢驗報告及本院辦理刑事案件電話紀錄查
    詢表」。
二、本件係經被告甲○○於準備程序當庭表示認罪，而經本院裁
    定以簡式審判程序加以審理，則依據刑事訴訟法第二百七十
    三條之二、同法第一百五十九條第二項之規定，不適用傳聞
    法則有關限制證據能力之相關規定。
三、查被告曾有起訴書犯罪事實欄所載因施用毒品而受觀察、勒
    戒執行完畢釋放之前案紀錄，有臺灣高等法院被告前案紀錄
    表在卷可參，是被告於觀察、勒戒執行完畢釋放後，五年內
    再犯施用毒品罪，自應依法論罪科刑。
四、查海洛因及甲基安非他命分屬毒品危害防制條例第二條第二
    項第一款所列之第一級毒品及同條項第二款所列之第二級毒
    品，核被告所為，係犯毒品危害防制條例第十條第一項之施
    用第一級毒品罪及同條例第十條第二項之施用第二級毒品罪
    。被告因施用第一級毒品海洛因及第二級毒品甲基安非他命
    而持有海洛因及甲基安非他命之低度行為，為其施用之高度
    行為所吸收，不另論罪。又被告分別於九十七年八月十日及
    同年九月十七日以一施用行為，同時施用第一級毒品海洛因
    及第二級毒品甲基安非他命，觸犯構成要件不同之罪名，為
    想像競合犯，應分別從一重之施用第一級毒品罪論處。爰審
    酌被告前曾因施用毒品觸法，仍不知悛悔，又施用足以導致
    精神障礙、性格異常，甚至造成生命危險之毒品，戕害一己
    之身體健康，對社會治安可能之危害程度非微，惟其犯罪後
    尚能坦承犯行等一切情狀，分別量處如主文所示之刑，並定
    其應執行之刑。另扣案之海洛因一包（淨重○‧○六二二公
    克）、裝有海洛因加水之注射針筒一支（因無法析離，應視
    同毒品）及第二級毒品甲基安非他命二包（合計驗餘淨重一
    ‧九○九六公克），分係屬毒品危害防制條例第二條第二項
    第一款、第二款所列之第一級、第二級毒品，應均依毒品危
    害防制條例第十八條第一項前段之規定，宣告沒收銷燬之。
    至於九十七年九月十七日晚上九時五十分許，在嘉義市○○
    街二一七號四樓之二扣得供盛裝上開毒品海洛因之外包裝袋
    一個及甲基安非他命之外包裝袋二個、斜削吸管二支、玻璃
    吸管三支、塑膠吸管一支及橡皮管一條，均係被告所有供犯
    本案施用第一級毒品及第二級毒品罪所用之物，業據被告於
    本院供承在卷，均併依刑法第三十八條第一項第二款規定宣
    告沒收；扣案電子磅秤二台，被告固坦認為其所有，惟否認
    與本案施用第一級、第二級毒品罪有關，亦無其他證據證明
    係其犯本案施用第一級、第二級毒品罪所用之物，故不予宣
    告沒收。另於九十七年八月十一日晚上十時十三分許，在被
    告所駕駛之車牌號碼八三六○—ＪＣ號自用小客車上扣得第
    一級毒品海洛因二包、安非他命三包、注射針筒七支、安非
    他命吸食器四支及橡皮管一條，被告否認為其所有或與本案
    施用第一級、第二級毒品有關，亦無其他證據證明與被告所
    犯本案施用第一級、第二級毒品罪有關或供被告犯本案施用
    第一級、第二級毒品罪所用之物，爰均不予宣告沒收，併此
    敘明。
據上論斷，應依刑事訴訟法第二百七十三條之一第一項、第二百
九十九條第一項前段、第三百十條之二、第四百五十四條第二項
，毒品危害防制條例第十條第一項、第二項、第十八條第一項前
段，刑法第十一條、第五十五條、第五十一條第五款、第三十八
條第一項第二款，判決如主文。
本案經檢察官廖俊豪到庭執行職務。
中    華    民    國    97    年    12    月    31    日
                  刑事第三庭    法  官  鄭雅文
以上正本證明與原本無異。
如不服本判決應於判決送達後十日內向本院提出上訴書狀，並應
敘述具體理由；其未敘述上訴理由者，應於上訴期間屆滿後二十
日內向本院補提理由書（均須按他造當事人之人數附繕本）「切
勿逕送上級法院」。
中    華    民    國    97    年    12    月    31    日
                                書記官  鄭翔元
附錄論罪科刑法條：
毒品危害防制條例第十條
施用第一級毒品者，處六月以上五年以下有期徒刑。
施用第二級毒品者，處三年以下有期徒刑。


司法院資訊處製作；財團法人民間司法改革基金會備份。
